# 研发费用

提问人：陈 一小野 时间：2022-01-20 00:05:09
请教陈老师研发费用
制造企业自己研发的包装盒，取得专利权，这个取得专利时是否要转无形资产，实物处理中如何界定资本化费用化，有什么文件支撑吗？ 同时如果已经取得专利权，但是票一直没到，后面票到了在入账还是取得专利权时暂估入账

回答人：chenyiwei
可参考《中审众环研究 2020 》之“问题1-2-1（研究开发支出资本化／费用化判断的一般分析思路）”。一般建议此类研发费用直接费用化处理，不建议资本化（即使后续取得了专利权）。